臺灣臺中地方法院民事簡易判決
111年度豐簡字第238號
原      告  臺灣土地銀行股份有限公司

法定代理人  何英明  
訴訟代理人  塗文芳  
被      告  阮氏翠葉即記祥企業社

上列當事人間請求返還借款事件，本院於民國111年5月10日言詞
辯論終結，判決如下：
    主      文
一、被告應給付原告新臺幣268,547元，及其中㈠新臺幣241,690
    元自民國110年10月15日起至清償日止，按週年利率百分之2
    .5計算之利息，暨自民國110年11月16日起至清償日止，逾
    期在6個月以內者，按上開利率百分之10，逾期超過6個月部
    分，按上開利率百分之20計算之違約金。㈡新臺幣26,857元
    自民國110年10月15日起至清償日止，按週年利率百分之2.5
    計算之利息，暨自民國110年11月16日起至清償日止，逾期
    在6個月以內者，按上開利率百分之10，逾期超過6個月者，
    按上開利率百分之20計算之違約金。
二、訴訟費用新臺幣2,870元由被告負擔。
三、本判決原告勝訴部分得假執行。但被告如以新臺幣268,547
    元為原告預供擔保，得免為假執行。
    事實及理由
壹、原告起訴主張：被告於民國109年5月15日向原告借款新臺幣
    （下同）50萬元，到期日為112年5月15日，利息以中華郵政
    股份有限公司（下稱中華郵政公司）2年期定期儲金機動利
    率0.845％加1.655％，即以週年利率2.5％計付利息，嗣後隨中
    華郵政公司上開利率進行調整，並自調整日起按調整後之年
    利率計算利息，如遲延履行時，除仍依約計付利息外，清償
    在6個月以內者，按上開利率百分之10，超過6個月以上者，
    則按上開利率百分之20計付違約金。詎被告自110年10月15
    日起即未依約繳納本息，尚積欠本金新臺幣268,547元及利
    息、違約金，依約被告已喪失期限利益，借款視為全部到期
    ，且記祥企業社目前亦為歇業之狀態。為此，爰依消費借貸
    之法律關係提起本訴。並聲明：如主文第一項所示。
貳、被告答辯則以：對於原告請求之金額並無意見，然目前實無
    能力償還，其有工作之後會慢慢償還等語。並聲明：原告之
    訴駁回。
參、本院之判斷：原告主張之事實，業據其提出與所述相符之借
    據暨約定條款、借款明細表、客戶往來明細表、放款中心利
    率查詢表等件為證（見本院卷第17頁至第31頁），且為被告
    所不爭執，堪信為真實。從而，原告基於消費借貸之法律關
    係，請求被告給付如主文第1項所示之金額、利息及違約金
    ，為有理由，應予准許。至被告所辯上情，屬被告自身償還
    能力，尚不影響本院前開認定，僅此敘明。
肆、本判決就原告勝訴部分，係依民事訴訟法第427條第1項規定
    適用簡易訴訟程序所為被告敗訴之判決，依民事訴訟法第38
    9條第1項第3款之規定，應由本院依職權宣告假執行。又被
    告固未陳明如受不利判決，願供擔保請准免為假執行，然本
    院在衡平原則下，爰依民事訴訟法第392條第2項規定，依職
    權諭知被告以相當金額為原告預供擔保後，亦得免為假執行
    。
伍、訴訟費用之負擔：民事訴訟法第78條。
中　　華　　民　　國　　111 　年　 5　　月　　26　　日
                  豐原簡易庭  法  官  段奇琬
以上正本係依照原本做成。
如不服本判決，應於送達後20日內，向本院提出上訴狀並表明上
訴理由，如於本判決宣示後送達前提起上訴者，應於判決送達後
20日內補提上訴理由書（須附繕本）。如委任律師提起上訴者，
應一併繳納上訴審裁判費。
中　　華　　民　　國　　111 　年　　5 　　月　26　　日
                              書記官  王政偉